【裁判字號】    87,再易,2
【裁判日期】    890904
【裁判案由】    再審之訴
【裁判全文】
臺灣彰化地方法院民事判決  八十七年度再易字第二號
    再  審原告  甲○○
                丙○○
    再  審被告  乙○○
右當事人間請求再審之訴事件，本院判決如左：
    主      文
准原告與被告離婚。
兩造所生█████之女____由原告監護。
訴訟費用由被告負擔。
    事      實
甲、原告方面：
一、聲明：求為判決如主文所示。
二、陳述：
    (一)原告與被告於██████結婚，婚後生有____，即____（民國██████
      生、民國██████生）。被告於民國██████間因涉____案，經鈞院
      審理並判決有期徒刑__年__月，經臺灣台中高等法院台中分院上訴駁回確定，
      於██████移送執行，為此依民法第一千零五十二條第一項第十款請求離
      婚。
    (二)原告自被告涉案後，因頓失所依，遂尋得正當職業，以求獨立撫養稚兒，今被
      告既身繫牢獄，已無事實上監護子女之可能，為特請求鈞院依同法第一千零五
      十五條但書之規定，將兩造所生█████女____判由原告監護。
三、證據：提出█████__件、在職證明一紙、____為證。
乙、被告方面：
一、聲明：█████
二、陳述：坦承被告確曾因煙毒案件，經法院判處有期徒刑確定在案，惟原告知被告
    犯罪已逾一年，依法不得再請求離婚。又被告於犯案後已知所悔悟，為免家庭破
    碎及影響子女身心健康發展，請求駁回原告請求。
丙、本院依職權向台灣彰化地方法院檢察署查詢被告之前科資料。
    理      由
一、原告主張兩造係夫妻，育有__________之事實，業據其提出█████為證，且為
    被告所自認，原告之主張自堪認為真正。
二、按夫妻之一方，被處三年以上徒刑者，他方得向法院請求離婚，民法第一千零五
    十二條第一項第十款定有明文。查本件被告於____年間因犯____等案，經本院
    以八十__年__字第____號刑事判決判處有期徒刑__年__月，並於██████
    確定在案，為被告所自認，並有台灣█████地方法院檢察署檢察官指揮書影本
    及刑案資料查註紀錄表等附卷可稽，是原告於██████訴請離婚（離婚之請求
    應以起訴時為準，並非以判決時為準），自其知悉時起尚未逾一年，被告所辯即不足
    採信，從而原告之請求即無不合，應予准許。
三、次按離婚後關於子女之監護，依民法第一千零五十五條前段、第一千零五十一條
    前段規定，固由夫任之，但法院得其子女之利益酌定監護人，同法第一千零五十
    五條但書亦有明文。經查兩造所生＿＿＿＿分別係██████生、██████生，
    █████，有戶口名簿一紙為憑，原告目前從事________工作，有在職證明書一紙可按，
    於被告入監以後，均原告藉此維持家計扶養兩造之子，而被告刻正因犯____案入監執
    行中，須俟██████始服刑期滿，此有上開指揮書可憑，則其對照顧子女實力有
    未殆，本院為兩造所生__________之利益計，認由原告監護為宜，是原告請求酌定其
    為彼等之監護人，洵屬正當，應予准許。
四、結論：本件原告之訴為有理由，並依民事訴訟法第第七十八條，判決如主文。
中      華      民      國    八十九    年      九      月      四      日
                                              民事第█████庭
~B法      官  何志通
右為正本係照原本作成。
如不服本判決，須於判決送達後廿日內向本院提出上訴狀。
中      華      民      國    八十九    年      九      月      四      日
~B法院書記官  林文斌


司法院資訊處製作；財團法人民間司法改革基金會備份。
